# 关于工程项目结转固定资产的问题

提问人：西楼看月 时间：2018-03-22 13:57:40
陈版，公司工程项目竣工结转固定资产过程中，涉及到网络线路，地上地下管网，厂区道路，是作为独立固定资产入账还是并入房屋建筑物中呢。厂区道路和挡土墙是否可以单独计入固定资产

回答人：chenyiwei
《企业会计准则第 4 号——固定资产》第五条：固定资产的各组成部分具有不同使用寿命或者以不同方式为企业提供经济利益，适用不同折旧率或折旧方法的，应当分别将各组成部分确认为单项固定资产。

提问人：西楼看月 时间：2018-03-26 15:15:26
还是没明白，我觉得地下管网已经属于建筑物构成一部分，也是建筑物达到预定可使用状态的必须支出，应该计入建筑物成本，道路挡土墙可以单独计入固定资产。不知道理解对不

回答人：chenyiwei
管网等附属设施的使用寿命不足 50 年，在房屋建筑物使用寿命内需多次替换更新，故应单独确认为固定资产，在其自身使用寿命内计提折旧。

提问人：西楼看月 时间：2018-03-26 21:06:03
但是陈版，把地下管网计入固定资产没法盘点管理啊，比如说线缆，埋在地下，单独列入资产么

回答人：chenyiwei
单列为固定资产项目。